臺灣彰化地方法院民事裁定
110年度消債更字第121號
聲  請  人  
即債務人    洪勝烽  
代  理  人  楊振裕律師(法扶律師)
上列聲請人因消費者債務清理事件聲請更生，本院裁定如下：
    主    文
債務人甲○○自中華民國111年1月19日下午4時起開始更生程序。
命司法事務官進行本件更生程序。
    理    由
一、按債務人不能清償債務或有不能清償之虞，且無擔保或無優
    先權之債務總額未逾新臺幣（下同）1,200萬元者，於法院
    裁定開始清算程序或宣告破產前，得向法院聲請更生。消費
    者債務清理條例第3條、第42條第1項定有明文。又按債務人
    對於金融機構負債務者，在聲請更生或清算前，應向最大債
    權金融機構請求協商債務清償方案，或向其住、居所地之法
    院或鄉、鎮、市、區調解委員會聲請債務清理之調解。法院
    開始更生程序之裁定，應載明其年、月、日、時，並即時發
    生效力。法院裁定開始更生或清算程序後，得命司法事務官
    進行更生或清算程序。消費者債務清理條例第151條第1項、
    第45條第1項、第16條第1項分別定有明文。
二、聲請意旨略以：聲請人積欠無擔保或無優先權債權人之債務
    總額289,848元，經前置調解不成立（本院110年度司消債調
    字第73號）。聲請人以打零工為業，每月收入約20,000元，
    支出必要費用18,000元(含1名未成年子女及母親之扶養費)
    ，有1筆保單(無保單現有價值)，有不能清償債務情事。聲
    請人最近5年內無從事營業活動，亦未經法院裁定開始清算
    程序或宣告破產。請求准予裁定開始更生程序等語。
三、查聲請人主張之事實，業據其提出全國財產稅總歸戶財產查
    詢清單、財團法人金融聯合徵信中心查詢當事人綜合信用報
    告回覆書、財產及收入狀況說明書、債權人清冊、債務人清
    冊、綜合所得稅各類所得資料清單、調解不成立證明書、金
    融機構債權人清單、非金融機構債權人清單、家族系統表、
    戶籍謄本、存摺、生活必要支出清單、保險單、更生償還計
    劃書、償還計劃表等為證。並有本院依職權查詢之聲請人勞
    保與就保資料、稅務電子閘門財產所得調件明細表；向財政
    部中區國稅局北斗稽徵所查詢之聲請人108年度、109年度綜
    合所得稅各類所得資料清單；向臺灣集中保管結算所股份有
    限公司查詢之相關集保帳戶往來明細資料等在卷可稽。堪認
    聲請人有不能清償債務之情事，且其無擔保或無優先權之債
    務總額未逾1,200萬元。此外，復查無聲請人有消費者債務
    清理條例第6條第3項、第8條或第46條所定駁回更生聲請之
    事由存在。從而，聲請人聲請更生，應予准許，並依前開規
    定命司法事務官進行本件更生程序。爰裁定如主文所示。
中　　華　　民　　國　　111 　年　　1 　　月　　19　　日
                  民事第三庭    法　官　羅秀緞
以上正本係照原本作成。
本件不得抗告。
本裁定已於中華民國111年1月19日下午4時公告。
中　　華　　民　　國　　111 　年　　1 　　月　　19　　日
                                書記官　蔡忻彤